【裁判字號】    89,竹簡,310
【裁判日期】    891214
【裁判案由】    給付票款
【裁判全文】
臺灣新竹地方法院民事判決  八十九年度竹簡字第三一○號
    原      告  甲○○
    送達代收人  乙○○
    被      告  丁○○
    訴訟代理人  丙○○
右當事人間給付票款事件，本院判決如左：
    主    文
原告之訴駁回
訴訟費用由原告負擔。
    事    實
壹、原告方面：
一、聲明：被告應給付原告新台幣（下同）一百十三萬四千萬元及自民國（下同）八
    十四年九月四日起至清償日止，按年息百分之五計算之利息。
二、陳述：
    原告持有被告簽發之世華聯合商業銀行新竹分行、帳號0000000號、票號
    ＴＱ0000000號、票面金額一百十三萬四千元、到期日為八十四年九月三
    日之支票乙紙，屆期提示，未獲付款，屢催未獲置理，為此依法提起訴訟。
三、證據：提出支票暨退示票理由單影本各乙紙為證。
貳、被告方面：
一、聲明：駁回原告之訴。
二、陳述：
（一）按票據法第二十二條規定：票據上之權利，對匯票承兌人及本票發票人，自到
      期日起算；見票即付之本票，自發票日起算；三年間不行使，因時效而消滅。
      對支票發票人自發票日起算，一年間不行使，因時效而消滅。本件支票之發票
      日為八十四年九月三日，原告迄八十九年五月二日始聲請支付命令，已逾五年
      ，原告之票款請求權，已因時效消滅。
（二）況系爭支票之票款，被告已向原告之前手陳福煥清償，僅是未取回而已。
三、證據：提出台灣新竹地方法院檢察署八十五年度偵字第一一三三七號不起訴處分
    書、聲請狀、明細表為證。
參、本院依職權調閱台灣新竹地方法院檢察署八十五年度偵字第一一三三七號刑事案
    件全卷。
   理   由
一、原告起訴主張：原告持有被告簽發之世華聯合商業銀行新竹分行、帳號0000
    000號、票號ＴＱ0000000號、票面金額一百一十三萬四千元、到期日
    為八十四年九月三日之支票乙紙，屆期提示，未獲付款，屢催未獲置理，為此依
    法提起訴訟。被告則以系爭支票已罹消滅時效、且已向原告前手清償，僅未取回
    系爭支票而已等語置辯。
二、按票據上之權利，對匯票承兌人及本票發票人，自到期日起算；見票即付之本票
    ，自發票日起算；三年間不行使，因時效而消滅。對支票發票人自發票日起算，
    一年間不行使，因時效而消滅。票據法第二十二條定有明文，本件系爭支票發票
    日為八十四年九月三日，有系爭支票影本在卷可稽，距原告於八十九年五月四日
    提出支付命令聲請狀時，早已逾一年之時效期間，被告為時效抗辯後，自得拒絕
    給付。
三、本件事證，已臻明確，兩造其餘陳述、舉證，與判決之結果，已不生影響，因不
    另贅論，併此敘明。
四、據上論結，本件原告之訴為無理由，依民事訴訟法第七十八條，判決如主文。
中      華      民      國    八十九    年      十二    月      十四  日
                                  臺灣新竹地方法院新竹簡易庭
                                         法  官   許  翠  玲
右為正本係照原本作成。
如對本判決上訴，須於判決送達廿日內向本院提出上訴狀。
~B法院書記官  鄭敏郎
中      華      民      國    八十九    年      十二    月      十四  日


司法院資訊處製作；財團法人民間司法改革基金會備份。
